臺灣臺南地方法院刑事判決　　　　　　　 94年度訴字第569號
公　訴　人　臺灣臺南地方法院檢察署檢察官
被　　　告　戊○○
選任辯護人　林永發律師
被　　　告　乙○○
　　　　　　　　　　（
選任辯護人　何建宏律師
被　　　告　庚○○
選任辯護人　曾仁勇律師
上列被告因強盜案件，經檢察官提起公訴（94年度偵字第
677號、第4659 號），本院判決如下：
    主  文
戊○○、乙○○、庚○○意圖為自己不法之所有，結夥三人以上
，攜帶兇器，以強暴、脅迫至使不能抗拒，而取他人之物，戊○○處有期徒刑捌年肆月，乙○○處有期徒刑柒年貳月，庚○○處
有期徒刑參年陸月。扣案玩具手槍壹枝、刀子貳把（未扣案）均
沒收。
    事  實
壹、緣戊○○前於民國九十三年間向以幫人代辦信用卡、現金卡
    牟利之甲○○借款未還畢，甲○○即委由陸敬中至戊○○於
    台南市小北夜市及武聖夜市攤位上催討，戊○○因此對甲○○心生不滿，懷恨在心，欲伺機教訓甲○○。
貳、犯罪過程：
一、戊○○因不滿甲○○催債行為，且知悉甲○○平時代人辦理
    信用卡、現金卡，隨身攜帶多張現金卡、提款卡，可供提領
    款項，認為有利可圖及可藉機教訓甲○○，而與丁○○（另
    案審理，業經本院另案判處有期徒刑七年五月）、乙○○（
    綽號意麵）商討強盜甲○○財物之事，戊○○並與丁○○並
    因此至臺南市○○路某五金店購買刀子二把。戊○○、丁○○與乙○○，及由乙○○找來熟識之庚○○（綽號木劍），
    四人即基於意圖為自己不法所有之犯意聯絡，於九十三年十
    一月十七日，先同至臺南市○區○○路三段二一○號「激點
    汽車旅館」租用二０八室房間。當日下午三時許，四人則同
    至戊○○位於臺南市○○街一三七號租屋處集合，由丁○○
    撥打戊○○提供之甲○○電話，佯稱欲辦理信用貸款，而與
    甲○○約於當日下午四點，在臺南市○○路與和緯路交岔路
    口會面並商談借款事宜，致甲○○不疑有他，而依約前往。
    戊○○則將前揭刀子二把交予乙○○，置於休旅袋內，再以
    其所有之休旅車載丁○○、乙○○及庚○○同至約定地點附
    近後，避免遭甲○○認出而先行開車離去。
二、丁○○下車與甲○○商談貸款事宜之際，乙○○及庚○○二
    人趨至甲○○身旁兩側，乙○○打開休旅袋露出預藏於袋內
    、前揭戊○○、丁○○事先所購買，客觀上足以對人之生命
    、身體、安全構成威脅之刀子，庚○○則打開外套，露出其
    所藏放於外套內側口袋內、乙○○所有之未具殺傷力之玩具
    槍枝一枝之槍柄示威，致使甲○○心生畏怖，不能抗拒，遂
    由乙○○、庚○○強押到甲○○所駕駛之前開自小客車上，
    由丁○○駕車，乙○○、庚○○與甲○○一同坐於後座以控
    制甲○○之行動，丁○○並向後揮手毆打甲○○頭部，乙○○則持續以電話通知戊○○途中所在位置，並自休旅袋中取
    出不明白色藥丸六顆強逼甲○○服用，惟甲○○趁隙吐掉三
    顆而裝睡，隨後乙○○以膠帶將甲○○眼睛矇住，丁○○將
    車輛駛至已訂之激點汽車旅館後，孫、林、穆三人將甲○○
    抬至二○八室，再以膠帶、繩子捆綁甲○○雙腳，取下甲○○矇眼膠帶後，由乙○○、丁○○輪流毆打甲○○，逼問甲○○隨身背包內之約三、四十張金融卡、現金卡密碼，致使
    甲○○不能抗拒，而供出部分卡片密碼，乙○○得知部分金
    融卡、現金卡（包括聯邦銀行現金卡、上海商業銀行金融卡
    、台北富邦商業銀行現金卡及陽信銀行金融卡各一張）之密
    碼，與戊○○以行動電聯絡後，即由戊○○駕車搭載乙○○
    前往附近自動提款設備領款，乙○○則以甲○○供出之密碼
    ，冒充甲○○，由自動付款設備取得甲○○財物。
三、丁○○、庚○○並於乙○○出外提款之際，再度對甲○○逼
    問其餘金融卡、現金卡之密碼，丁○○並取走甲○○背包內
    之夏普ＧＳ二一型行動電話壹支（門號：00000000
    00號），庚○○則持前開刀子一把，指向甲○○，恫稱：
    「你密碼趕快講，不然會討皮痛」等語，並將一顆不詳藥丸
    交予甲○○令其服用，甲○○隨即假寐，庚○○即以膠帶矇
    住甲○○雙眼。
四、俟乙○○提款新臺幣（下同）二十八萬五千三百二十四元（
    臺北富邦商業銀行帳戶十八萬元，聯邦商業銀行帳戶二萬七
    千元，上海商業銀行帳戶七萬八千三百二十四元〈三百二十
    四元應為手續費〉），由戊○○駕車搭載返回旅館後，乙○○與庚○○則一同將甲○○扶上甲○○所有之自小客車，並
    由丁○○駕駛該車，搭載庚○○與甲○○至臺南市○○路。
    戊○○則另外駕駛休旅車搭載乙○○，一同將車開往臺南市
    ○○路路邊後，丁○○、庚○○即下車改搭戊○○之前開休
    旅車離去，一同返回戊○○前開住處，並由戊○○發給每人
    六萬元之強盜所得。甲○○則於丁○○等人離去數分鐘後，
    因自行掙脫，報警處理，送醫急救後，發現其因丁○○、乙○○毆打而受有之右眼眶瘀血瘀青約四乘三公分之傷勢。
參、查獲經過：
一、嗣經警據報後，於九十四年四月八日上午十時五十分許，持
    法官核發搜索票至臺南縣永康市○○路七二七巷九○號二樓
    之二乙○○住處，扣到前開玩具手槍枝一枝（至於另外扣得
    之手榴彈一顆及子彈九發後，與本案無關，另案由檢察官處
    理），及乙○○提款時所著衣服一件而當場逮捕乙○○。
二、丁○○部分：九十三年十二月二十九日晚上八時三十分許，
    在臺南市○區○○路一段一三三巷口逕行拘提。
三、戊○○則於九十四年三月十日下午二時四十分，至臺灣臺南
    地方法院檢察署應訊時，當庭經檢察官逮捕。
四、庚○○則於九十四年四月九日經警通知自行到場而供出上情
     ，並於同月十八日下午二時四十五分許，至臺灣臺南地方
     法院檢察署應訊時，由檢察官當庭逮捕。
肆、案經甲○○訴由臺南市警察局第五分局移送臺灣臺南地方法
    院檢察署檢察官偵查後提起公訴。
    理  由
壹、右揭犯罪事實，業據被告乙○○於本院審理時坦承不諱（參
    見本院九十四年八月十七日審理筆錄）；被告戊○○固不否
    認積欠甲○○債務、與丁○○購買刀子二把，九十三年十一
    月十七日與丁○○、乙○○及庚○○同至「激點汽車旅館」
    租二○八號房，當日下午駕車載送丁○○、乙○○及庚○○
    三人至臺南市○○路、和緯路交岔路口處，後再駕車至汽車
    旅館搭載乙○○至鄰近提款機提款後返回旅館，再將乙○○
    載離旅館，並至臺南市○○路上搭載丁○○、庚○○回到住
    處，各交付六萬元予乙○○、庚○○等事實，惟矢口否認有
    何結夥三人攜帶兇器強盜財物之犯行，辯稱：欠甲○○債務
    ，是幫丁○○向甲○○借錢，因甲○○要債而派人至攤位找
    麻煩，告知丁○○及乙○○，欲教訓甲○○而已，乙○○是
    找來幫忙丁○○，各交予乙○○及庚○○之六萬元是丁○○
    轉交的，不知為何變成強盜案件，其與強盜案件無涉云云。
    辯護意旨則以：本件甲○○找人來要債，過程中有恐嚇行為
    ，乙○○得知後，自告奮勇出面替戊○○出氣，從乙○○之
    自白書即可看出，強盜行為均是乙○○、丁○○及庚○○臨
    時起意的，與戊○○無關云云。被告庚○○固不否認上開犯
    行，惟矢口否認有何強盜犯行，辯稱：因乙○○告知甲○○
    積欠戊○○款項，拒不返還，而同往向甲○○要債，事後才
    知道是戊○○積欠甲○○債務，當時並無強盜犯意云云；辯
    護意旨則以：被告庚○○因受乙○○告知代戊○○討債之內
    容影響，自始至終，均是以討債之主觀犯意為之，應僅就其
    主觀意思程度，論以恐嚇取財罪，令其負責云云。
貳、經本院查：
一、上開事實，業據被告乙○○於本院審理時供認不諱（參見本
    院九十四年八月十七日審理筆錄），核與告訴人甲○○及同
    案被告庚○○於本院審理時結稱之情相符（參見本院九十四
    年八月十七日審理筆錄），證人即共同被告丁○○亦於本院
    審理時，以案發當日欲辦理信用貸款為由，誘騙甲○○見面
    後，與乙○○、庚○○三人將其押至汽車旅館，逼問出金融
    卡及現金卡密碼後，提領現金，及每人分得六萬元等情即，
    結稱在卷（參見本院六月二十九日審理筆錄），並有被告乙○○所有玩具手槍一枝及提款時所著上衣一件扣案為憑。此
    外，尚有提款機監視器翻拍照片三幀、聯邦銀行現金卡明細
    表、上海商業銀行金融卡明細表、台北富邦銀行現金卡明細
    表、陽信銀行金融卡明細表、驗傷診斷書、告訴人行動電話
    標示各一紙在卷可資佐證（以上參見臺南市警察局第五分局
    南市警五刑偵字第九○三號刑案偵查卷第二十五至第二十七
    頁、第三十五頁、第三十六頁、第三十八頁、第四十一頁，
    臺灣臺南地方法院檢察署九十四年度偵字第六四四號卷第一
    七四頁、第一七五頁，九十四年度偵字第四六五九號卷第七
    八頁、第八十頁）。又被告庚○○持以強盜他人財物之玩具
    手槍，雖不具殺傷力，唯一般人無法從手槍之外觀判斷該手
    槍能否擊發，有無殺傷力，反而見他人持手槍犯罪，會畏懼
    手槍瞬間擊發即可取人性命的威力，為保護自己性命安全，
    而任其逞凶，不敢反抗。故持槍強取他人財物之行為，應認
    為被害人已達不能抗拒之程度，尚不以槍枝有無殺傷力為斷
    ；準此，被告戊○○、乙○○及庚○○及共犯丁○○等人，
    確有以挾持告訴人甲○○，並以毆打、出言威脅等強暴、脅
    迫手段，至使告訴人在身體遭人綑綁，對方不僅人多勢眾，
    更持有刀槍，且輪番毆打之情形下，無法抗拒，被告等人因
    而取得告訴人之金融卡、現金卡暨密碼，並冒充告訴人本人
    ，利用自動付款設備因此提領被害人共二十八萬五千元之款
    項等事實，甚為明確。至於前揭明細表上所載之款項尾數共
    計三百二十四元，應為發卡銀行及提款銀行間轉匯款項所計
    算之手續費用，雖亦由告訴人甲○○之帳戶負擔，然並非屬
    於被告等人共同強盜取得之財物，附此敘明。
二、被告戊○○及辯護意旨一再以前開強盜犯行是共犯丁○○、
    共同被告及庚○○三人所為，與其無涉等語置辯。惟按：
  （一）被告戊○○因與告訴人有債務糾紛，且告訴人為催討債
        務，找陸敬中等人至攤位搗亂，被告戊○○因而對告訴
        人心生不滿，找乙○○等人欲教訓告訴人。
  （二）被告戊○○於案發前向同案被告乙○○表示不滿甲○○
        催債手段及甲○○因代人辦理金融卡及現金卡獲利，且
        於本件案發前即與丁○○同至購買刀子二把，而該二把
        刀即為案發當日所用，案發當天，被告丁○○、乙○○
        及庚○○均於出發前於被告戊○○住處集合，由被告戊○○將告訴人電話及誘其出門之理由（代辦信用貸款）
        告以被告丁○○後，被告戊○○再以車輛載其他被告至
        約定地點。
  （三）被告戊○○於案發前即與其餘三人即共犯丁○○、被告
        乙○○、庚○○四人共至激點汽車旅館訂房。
  （四）告訴人被押上車後，前往汽車旅館途中，被告乙○○仍
        持續以電話與被告戊○○聯絡。
  （五）被告戊○○接獲被告乙○○電話，駕車到激點汽車旅館
        載乙○○至鄰近提款機提款。
  （六）被告戊○○駕車至激點汽車旅館將乙○○載離。
  （七）被告戊○○駕車至臺南市○○路，將丁○○與庚○○載
        回住處。
  （八）被告戊○○將被告乙○○提領之款項，分別發給共犯丁○○、共同被告乙○○、庚○○各六萬元。
  （九）按告訴人除被告戊○○外，於本案發生前，並不認識其
        餘被告，業據告訴人結稱在卷（參見本院九十四年八月
        十七日審理筆錄），而本院綜合被告曾燕參與前開（一
        ）至（八）各項等情節，認為被告戊○○主觀上既早已
        存有對告訴人不滿之遠因及欲藉教訓之過程獲利之近因
        ，且於本案發生前，除事前謀議對告訴人辦理金融卡及
        現金卡獲利財物下手，甚至與共犯丁○○購買案發當日
        使用之刀械，再於案發當日先與其他被告同至汽車旅館
        租用控制告訴人所用之房間、駕車搭載其他被告同至與
        告訴人約定見面之地點、提供告訴人之電話及誘騙外出
        之理由、於告訴人受挾持中仍一再以電話掌控犯行進度
        ，甚至案發中還駕車至汽車旅館搭載被告乙○○外出提
        款、再將其他被告乙○○、庚○○及丁○○載至自己住
        處，把乙○○領得之全部贓款，發給每位參與之被告各
        六萬元，被告戊○○不僅參與強盜犯行之各項行為，且
        於事後分配贓款，其處於本案主導地位，應無疑義，其
        辯稱與強盜犯行無涉，顯係卸責之辭，委無足採。
  （十）又辯護意旨一再以被告乙○○於警詢中所為自白書已載
        明就被告戊○○僅指使被告乙○○就甲○○催債一事教
        訓甲○○，要甲○○不要再恐嚇戊○○，後因被告丁○○持槍逼迫乙○○，乙○○不得已才持甲○○金融卡前
        去領款等情節，顯然本件強盜是被告丁○○、乙○○及
        庚○○三人臨時起意，被告戊○○與本案無關，被告乙○○於本院九十四年八月十七日審理時所為之供述內容
        均是為脫罪所為，不足採信云云置辯。惟按被告或共犯
        之自白，不得作為有罪判決之唯一證據，仍應調查其他
        必要之證據，以察其是否與事實相符，刑事訴訟法第一
        百五十六條第二項定有明文。查被告乙○○固於警詢中
        為上述內容之自白書（參見臺南市警察局第五分局南市
        警五刑偵字第二七三號卷第二三頁），惟被告乙○○於
        本院交互詰問時，已就犯罪事實之經過結證綦詳，並表
        示警詢自白書之內容不實在，當初案發時早已與被告戊○○約好，一旦經警查獲時，要以如自白書之內容為不
        實之陳述等語。查證人即告訴人於檢察官偵查中即已結
        稱於汽車旅館內並未看見丁○○持槍脅迫乙○○等情（
        參見臺灣臺南地方法院檢察署九十四年度偵字第四六五
        九號卷第五五頁），再者，檢察官於偵查本案期間，核
        發通訊監察書，監聽被告乙○○使用之行動電話門號
        0000000000號與被告戊○○使用之0000000000號，被告
        乙○○曾於九十四年三月九日下午五時二十八分三十八
        秒間以簡訊「明天不要擔誤了先聽律師說我們再決定如
        何處理」通知被告戊○○等情節，亦有臺灣臺南地方法
        院檢察署94丙○惟愛監續000181號通訊監察書及通聯紀
        錄查詢單各一紙在卷可資佐證（參見臺南市警察局第五
        分局南市警五刑偵字第二七三號卷第五十四頁及臺灣臺
        南地方法院檢察署九十四年度他字第七九八號卷第十八
        頁），足認被告乙○○於案發後，與被告戊○○間確有
        就本案情形商討如何應對檢、警之偵查，從而，被告乙○○供稱其於警詢所為自白書及陳述係因事前與被告戊○○約定而出於虛偽，並非不可採信。再者，被告戊○○與乙○○間並無仇恨，業據被告戊○○自承在卷（參
        見本院九十八年八月十七日審理筆錄），審酌被告乙○○不致於出言誣陷被告戊○○，且於本院審理時之供述
        內容與告訴人證述內容相符，堪認被告乙○○於本院審
        理時所為之供述，應可採信，從而，被告乙○○於警詢
        中之自白書內容即非真實，不足採信。
三、被告庚○○及辯護意旨均不否認前開犯行，惟辯稱不知道是
    強盜，是受被告乙○○告以幫人討債而為上開行為，並無強
    盜犯意云云。然徵之所謂「不法所有」，除係違反法律上之
    強制或禁止規定者外；其移入自己實力支配管領之意圖外，
    違背公共秩序或善良風俗，以及逾越通常一般之人得以容忍
    之程度者，亦包括在內，而本件被告夥同共犯強押告訴人甲○○，限制其行動自由，並施以強暴、脅迫，致其心生畏佈
    之手段，所圖謀無非以非法手段，取得被害人之財物及分取
    所強得之被害人款項利益，誠難謂被告等人主觀上無為自己
    不法所有及利益之意圖，辯護人前開所辯，尚有誤會，先予
    說明。又被告庚○○等人於挾持告訴人後，至告訴人離開汽
    車旅館之過程中，全未提及向告訴人索討債務之事，業據告
    訴人結稱在卷（參見本院九十四年八月十七日審理筆錄），
    顯然當日被告庚○○及其他被告所為，並無討債之客觀情事
    。再者，觀諸被告庚○○亦庚○○於本案中，不僅於事前同
    其他被告同往汽車旅館租用房間，且於被告丁○○與告訴人
    商談之際，亮槍將告訴人押往汽車旅館，更於旅館間，拿刀
    比劃、甚至以言語恐嚇告訴人，要告訴人說出金融卡、現金
    卡密碼，離開汽車旅館前更命告訴人服下不明藥丸，事後尚
    分得款項等情節，不論其主觀上是否有幫人討債之意思，惟
    被告庚○○所參與之行為，客觀上已達對告訴人施以強暴脅
    迫，致告訴人不能抗拒而交出財物程度，被告庚○○及其辯
    護意旨均謂無強盜之犯意云云，委無可採。
四、綜上，本件事證明確，被告戊○○、乙○○及庚○○與丁○○等人共同強盜及不正利用自動付款設備之犯行，堪予認定
    ，應依法論科。
參、論罪科刑：
一、按以威嚇方法使人交付財物之強盜罪，與恐嚇罪之區別，係
    以對於被害人施用威嚇程度為標準。如其程度足以抑壓被害
    人之意思自由，至使不能抵抗而為財物之交付者，即屬強盜
    罪。否則，被害人之交付財物與否，儘有自由斟酌之餘地者
    ，即應成立恐嚇罪；又刑法第三百四十六條之恐嚇，係指以
    將來之惡害通知被害人，使其生畏怖心之謂，若以「目前危
    害或暴力相加」，則為強暴、脅迫，與恐嚇之意義不符，不
    能遽以該條之罪論擬；刑法上之恐嚇取財罪，係以將來之惡
    害恫嚇被害人使其交付財物為要件，若「當場施以強暴脅迫
    達於不能抗拒程度」，即係強盜行為，不能論以恐嚇罪名（
    最高法院三十年上字第六六八號、四十九年臺上字第二六六
    號、六十五年臺上字第一二一二號判例意旨併同參照）。又
    按刑法第三百二十一條第一項第三款之攜帶兇器竊盜罪，係
    以行為人攜帶兇器竊盜為其加重條件，此所謂兇器，其種類
    並無限制，凡客觀上足對人之生命、身體、安全構成威脅，
    具有危險性之兇器均屬之，且祇須行竊時攜帶此種具有危險
    性之兇器為已足，並不以攜帶之初有行兇之意圖為必要（同
    院七十九年臺上字第五二五三號判例意旨參照）。按刑法第
    三百三十九條之二第一項之以不正方法由自動付款設備取得
    他人之物罪，其所謂「不正方法」，係泛指一切不正當之方
    法而言，並不以施用詐術為限，例如以強暴、脅迫、詐欺、
    竊盜或侵占等方式取得他人之提款卡及密碼，再冒充本人由
    自動提款設備取得他人之物，或以偽造他人之提款卡由自動
    付款設備取得他人之物等等，均屬之。最高法院九十四年台
    上字第四○二三號判決要旨可資參酌。
二、被告乙○○及庚○○所攜帶之刀子二把，及扣案玩具手槍一
    把，均為金屬材質，質地堅硬，有銳利刀鋒之器具，依一般
    社會通念，即足以使人之身體、生命產生危險，自堪認係兇
    器無疑。查被告戊○○、乙○○、庚○○及共犯丁○○等人
    ，係以持刀具及玩具手槍凶器，挾持告訴人甲○○後，當場
    即對被害人以拳打腳踢、言詞威嚇等方式，以不正方法強取
    被害人之金融卡、提款卡及行動電話等物，復強逼被害人說
    出密碼，以目前之危害或暴力相加，其等非以將來之惡害通
    知被害人，或所施之強暴、脅迫，客觀上未使被害人意思自
    由達被壓抑之不能抗拒之程度（被害人已因不堪被告等強暴
    、脅迫行為，而被取走金融卡等，並說出密碼），且其等所
    施以之強暴﹑脅迫行為，對於遭挾持、蒙眼、綑綁之被害人
    而言，依社會一般通念，已明顯達到足以抑制被害人之意思
    自由，致被害人不能抗拒之程度，自屬無疑。核渠等所為，
    係犯刑法第三百三十條第一項意圖為自己不法之所有，結夥
    三人以上，攜帶兇器，以強暴、脅迫至使不能抗拒，而取他
    人之物之加重強盜罪及刑法第三百三十九條之二第一項不正
    利用自動付款設備罪。所犯二罪間，有方法結果之牽連關係
    ，應依刑法第五十五條從一重之刑法第三百三十條第一項加
    重強盜罪處斷。又被告戊○○、乙○○及庚○○等人與共犯
    丁○○四人，就上開加重強盜犯行，彼此間有犯意之聯絡及
    行為之分擔，均為共同正犯。另按刑法所稱結夥三人，係指
    實施中之共犯確有三人者而言（同院二十三年上字第二七五
    二號判例意旨參照），是刑法第三百二十一條第一項第四款
    結夥三人以上犯之者，應指在場共同實施或在場參與分擔實
    施犯罪之人為限，不包括同謀共同正犯在內。經查：被告乙○○及庚○○及共犯丁○○等三人對前開強盜犯行，有犯意
    聯絡、行為分擔，且均在現場實施強盜告訴人甲○○之犯行
    ，自符刑法第三百二十一條第四款結夥三人以上而犯之者之
    加重要件。而被告戊○○，雖於被告丁○○與乙○○、庚○○三人挾持告訴人甲○○及施強暴、脅迫強取告訴人甲○○
    之金融卡、現金卡暨密碼時，固不在現場，然其既與共犯丁○○一同前往購買強盜所用之刀具，足徵其有施強暴、脅迫
    之強盜之主觀認識，其復於被告等人逼問密碼完畢後，與被
    告乙○○一同前往領款，而提領款項，本屬強盜罪之構成要
    件行為，則被告戊○○非但就上開加重強盜犯行，有犯意聯
    絡，且已然在場分擔實施強盜犯行無誤，依前揭判例要旨及
    說明，其行為已與刑法第三百二十一條第四款所規定結夥之
    加重要件該當，一併敘明。
三、又被告庚○○於本院審理時，除爭執是否強盜犯意為之外，
    對犯罪事實各項細節均坦承不諱，其於案發前並未參與謀議
    ，至本案發當日，始由被告乙○○帶往，於犯罪過程中，所
    參與之程度最輕，挾持告訴人之過程中，自始至終，均未對
    告訴人暴力相向，且最早與告訴人達成和解，並經告訴人當
    庭表示原諒，有和解書及本院九十四年八月十七日審理筆錄
    可稽，惟所犯之加重強盜罪，其最輕本刑為七年以上有期徒
    刑之重罪，觀其犯罪之情狀，在客觀上足以引起一般同情，
    認為即予宣告法定最低度刑猶嫌過重，而堪予憫恕，爰依刑
    法第五十九條規定，酌減其刑。爰審酌被告戊○○、乙○○
    、庚○○等人年輕力壯，不知從事正職奮力不懈，竟貪圖不
    法利益，而與共犯丁○○共同強盜財物，挾持並逼迫告訴人
    供出密碼之犯罪手段凶殘、所生之危害甚鉅，惟斟酌被告戊○○於本案居主導地位、被告乙○○對告訴人施以暴行、被
    告庚○○自始未對告訴人施暴，及被告乙○○、庚○○於本
    案審理時均坦承犯行，且均已與告訴人達成和解、有和解書
    二紙在卷可資佐證，犯罪後之態度良好，應有悔意，及被告
    戊○○矢口否認犯行，犯後毫無悔意等一切情狀，量處如主
    文所示之刑，以示懲儆。
四、沒收部分
    本案被告乙○○等人持以強盜財物之刀子二把（未扣案）、
    扣案玩具手槍一枝，均為被告或共犯等人所有，且為供其等
    犯本案之罪所用之物，此據被告與共犯乙○○、庚○○、戊○○自承在卷，刀子二把雖未扣案，惟均不能證明現已滅失
    ，爰均依刑法第三十八條第一項第二款之規定，宣告沒收。
    又檢察官起訴書所記載扣案乙○○衣服一件，乃供比對前開
    提款機監視器翻拍照片所用，難認係供被告與共犯犯本案強
    盜罪所用之物，有直接關連性；扣案戊○○手機一支、乙○○之手機二支暨晶片三片，均係檢察官偵查被告戊○○、乙○○等人間有無勾串之虞因而扣得，難認係供被告與共犯犯
    強盜罪所用之物，均爰不另依刑法第三十八條第一項第二款
    之規定，宣告沒收之，併此說明之。
據上論斷，應依刑事訴訟法第二百九十九條第一項前段，刑法第
二十八條、第三百三十條、第三百二十一條第三款、第四款、第
三百三十九條之二第一項、第五十五條、第五十九條、第三十八
條第一項，判決如主文。
本案經檢察官己○○偵查後提起公訴；檢察官羅瑞昌到庭執行職
務。
中　　華　　民　　國　　94　　年　　8 　　月　　31　　日
　　　　　　　　　刑事第二庭    審判長法　官  陳振謙
                                      法  官  卓穎毓
                                      法  官　洪士傑
以上正本證明與原本無異。
如不服本判決，應於判決送達後10日內，向本院提出上訴狀（應
附繕本）。
　　　　      　　　　　　　　　　　　書記官　李佩珊
中　　華　　民　　國　　94　　年　　9 　　月　　2 　　日
附錄法條
中華民國刑法第330條
  犯強盜罪而有第 321 條第 1 項各款情形之一者，處 7 年以上
  有期徒刑。
中華民國刑法第339條之2
  意圖為自己或第三人不法之所有，以不正方法由自動付款設備
  取得他人之物者，處3年以下有期徒刑、拘役或1萬元以下罰金
  。
  以前項方法得財產上不法之利益或使第三人得之者，亦同。
